臺灣桃園地方法院民事簡易判決
111年度桃簡字第1032號
原      告  楊惠君  
被      告  黃詩媛  


上列當事人間請求損害賠償事件，本院於111年10月4日言詞辯論
終結，判決如下：
    主      文
被告應給付原告新臺幣10,000元，及自民國111年4月29日起至清
償日止，按週年利率5%計算之利息。
原告其餘之訴駁回。
訴訟費用由被告負擔2%，餘由原告負擔。
本判決原告勝訴部分得假執行。
    事實及理由
一、原告主張：被告因認原告與其男友有曖昧關係，心生不滿，
    明知未獲他人同意或授權，不得擅自登入其臉書帳號，竟意
    圖為自己不法之所有，基於無故輸入他人帳號密碼而入侵他
    人電腦、無故變更他人電腦之電磁紀錄及詐欺取財之接續犯
    意，先於民國107年8月9日上午4時28分許，在桃園市○○區○○
    ○街000號10樓住處，以手機連結網際網路至社群網站FACEBO
    OK（下稱臉書），無故輸入原告之臉書帳號「GinaYang」（
    下稱系爭帳號）及密碼登入系爭帳號，隨即透過其所申設使
    用之johoya0000000il.com電子郵件重設系爭帳號之密碼，
    以此方式變更原告之電腦或其相關設備之電磁紀錄後，再分
    別於同年11月25日凌晨3時40分許、108年2月4日某時許、10
    8年2月7日某時許，在某處利用網際網路登入系爭帳號後，
    冒充原告向原告之友人訴外人王志杰佯稱因需繳交房貸及向
    高利貸借款產生利息，急需用錢，致王志杰因而陷於錯誤，
    分別於107年11月26日早上8時23分許、108年2月4日凌晨3時
    55分許、108年2月7日晚間9時48分許，在桃園市○○區○○○○0
    號棚場內、臺中市○○區○○路0段000號統一超商內，分別匯款
    新臺幣（下同）30,000元、20,000元、9,000元至被告所申
    請之臺灣新光商業銀行帳號000-0000000000000號帳戶內，
    致生損害於原告及王志杰。被告上開行為，造成原告精神上
    痛苦，爰依侵權行為法律關係，請求被告賠償原告精神慰撫
    金，並聲明：被告應給付原告500,000元及自起訴狀繕本送
    達翌日起至清償日止，按週年利率5%計算利息。
二、被告經合法通知，未於言詞辯論期日到場，亦未提出書狀為
    任何聲明或陳述。
三、得心證之理由
　㈠原告主張之上開事實，業經本院刑事庭以110年度簡上字第31
    1號刑事判決判處被告犯無故變更他人電腦相關設備之電磁
    紀錄罪及犯詐欺取財罪確定，復經本院依職權調閱上開刑事
    案件全案卷證查核無訛；而被告已於相當時期受合法通知，
    猶於言詞辯論期日不到場，亦未提出答辯書狀爭執，依民事
    訴訟法第436條第2項、第280條第3項準用同條第1項規定，
    應視同自認，堪信原告主張為真實可採。
　㈡因故意或過失，不法侵害他人之權利者，負損害賠償責任；
    不法侵害他人之身體、健康、名譽、自由、信用、隱私、貞
    操，或不法侵害其他人格法益而情節重大者，被害人雖非財
    產上之損害，亦得請求賠償相當之金額，民法第184條第1項
    前段、第195條第1項前段分別定有明文。被告非法登入系爭
    帳號，變更其密碼並以之向王志杰實施詐欺取財，可認被告
    侵害原告隱私權、名譽權之情節已達重大，則原告主張被告
    應負非財產上之損害賠償責任等節，自屬有據。
　㈢精神慰撫金之賠償須以人格權遭遇侵害，使精神上受有痛苦
    為必要，其核給之標準固與財產上損害之計算不同，然非不
    可斟酌雙方身分資力與加害程度，及其他各種情形核定相當
    之數額。被告以前述方式侵害原告之隱私權、名譽權，使原
    告精神上受有相當之痛苦，本院審酌兩造之年齡、經濟能力
    、教育程度、社會地位及財產狀況等一切情狀，認原告就隱
    私權及名譽權遭被告侵害請求精神慰撫金500,000元，容有
    過高，應核減為10,000元，方屬適當。
　㈣給付無確定期限者，債務人於債權人得請求給付時，經其催
    告而未為給付，自受催告時起，負遲延責任，經債權人起訴
    而送達訴狀，或依督促程序送達支付命令，或其他相類之行
    為者，與催告有同一之效力；又遲延債務，以支付金錢為標
    的者，債權人得請求依法定利率計算之遲延利息；應付利息
    債務，利率未經約定，亦無法律可據者，週年利率5%。民法
    第229條第2項、第233條第1項前段、第203條定有明文。查
    本件因侵權行為所生損害賠償債權，為給付無確定期限之債
    權，又係以支付金錢為標的，是原告併請求自起訴狀繕本送
    達翌日即111年4月29日（見本院卷第11頁）起至清償日止，
    按週年利率5%計算之利息，為有理由，應予准許。
四、綜上所述，原告依侵權行為之法律關係，請求被告給付10,0
    00元，及自111年4月29日起至清償日止，按週年利率5%計算
    之利息，為有理由，應予准許；逾此部分之請求，則屬無據
    ，應予駁回。
五、本件原告勝訴部分係適用簡易訴訟程序所為被告敗訴判決，
    爰依民事訴訟法第389條第1項第3款之規定，應依職權宣告
    假執行。
六、訴訟費用負擔之依據：民事訴訟法第79條。
中　　華　　民　　國　　111 　年　　10　　月　　21　　日
                  桃園簡易庭  法  官  楊奕泠
以上為正本係照原本作成。
如不服本判決，應於送達後20日內，向本院提出上訴狀，並表明
上訴理由，如於本判決宣示後送達前提起上訴者，應於判決送達
後20日內補提上訴理由書（須附繕本）。
如委任律師提起上訴者，應一併繳納上訴審裁判費。
中　　華　　民　　國　　111 　年　　10　　月　　21　　日
                              書記官  王帆芝